# 关于资本公积入账问题

提问人：安盈 时间：2019-03-26 11:43:38
陈版主您好！
A 政府融资平台在 18 年度已收到政府文件，在以后年度才收到款项的投入，能否类比应收未收的递延收益在 18 年借：其他应收款，贷：资本公积请陈版拨忙指点，非常感谢！

回答人：chenyiwei
不可以。如果入账就意味着政府可以以简单的未来投入承诺就做大融资平台的净资产，这是恨不恰当的。应参照一般公司对股东已认缴但未实缴的出资的处理原则进行处理。